臺灣新北地方法院民事裁定
111年度勞小上字第4號
上  訴  人  鴻卓公寓大廈管理維護有限公司

法定代理人  張証棕  

被  上訴人  施宥安  
上列當事人間請求給付加班費等事件，上訴人對於中華民國111
年1月18日本院110年度勞小字第125號小額訴訟事件第一審判決
提起上訴，本院裁定如下：
    主  文
上訴駁回。
第二審訴訟費用新臺幣壹仟伍佰元由上訴人負擔。
    事實及理由
一、按對於小額程序之第一審裁判，得上訴或抗告於管轄之地方
    法院，其審判以合議行之。對於前項第一審裁判之上訴或抗
    告，非以其違背法令為理由，不得為之。上訴狀內應記載上
    訴理由，表明下列各款事項：㈠原判決所違背之法令及具體
    內容。㈡依訴訟資料可認為原判決有違背法令之具體事實，
    民事訴訟法第436條之24、第436條之25分別定有明文。又依
    同法第436條之32第2項準用同法第468條、第469條第1款至
    第5款之規定，判決不適用法規或適用不當者，為違背法令
    ；判決有同法第469條第1款至第5款情形之一者，為當然違
    背法令。是當事人就小額訴訟事件第一審判決提起上訴，如
    依同法第436條之32第2項準用同法第468條之規定，以原審
    判決有不適用法規或適用法規不當為理由時，其上訴狀或理
    由書應有具體之指摘，並揭示該法規之條項或其內容；若係
    成文法以外之法則，則應揭示該法則之旨趣；倘為司法院解
    釋或判例，亦應揭示該判解之字號或其內容。如依同法第43
    6條之32第2項準用同法第469條第1款至第5款之規定，以原
    審判決有同法第469條第1款至第5款情形為理由時，其上訴
    狀或理由書，亦應揭示合於該條款之事實。倘上訴狀或理由
    書如未依此項方法表明，或其所表明者，顯與上開法條規定
    之情形不符時，即難認為已對原審判決之違背法令有具體之
    指摘，其上訴自難認為合法，有最高法院71年度台上字第31
    4號判例意旨可資參照。
二、本件上訴人對原審小額訴訟之第一審判決提起上訴，核其上
    訴理由，無非略以：
　㈠參照最高法院69年台上字第771號、臺灣新北地方法院96年度
    勞訴字第65號判決意旨及最高法院79年度第1次民事庭會議
    意旨，若雇主與勞工間有約定加班需事前申請者，而勞工未
    申請即逕行自動加班，應認為勞工不得請求加班費，並不因
    勞工是否有加班之必要性即可逕行認為勞工自主加班合法，
    此為實務上多數之見解，故可認為此事由應已構成相同事件
    應如何判斷之論理法則及經驗法則。
  ㈡上訴人於原審曾提出工作規則，依工作規則第23規定，「…後
    勤人員因工作需求而加班，須先填寫加班申請單並經各單位
    主管確認核准…。」，且上訴人於原審亦已陳述：「若原告
    （即被上訴人）加班未事先填寫加班單，公司基於便宜措施
    ，於打卡表中請主管蓋章簽名後，亦認其加班已補正，惟原
    告僅於5月26日有請主管蓋章簽名補正，其他自主加班天數
    皆無主管蓋章簽名」，惟原審竟未予審酌上開證據，逕認被
    上訴人有加班之必要性而未一併審酌上訴人曾提出之工作規
    則等諸多證據及答辯理由，逕認上訴人應給付加班費，依前
    開所舉之規定及相關判決意旨，已可認原審有違反論理法則
    、經驗法則、證據法則等情形，應認原審判決有違背法令之
    情狀。
  ㈢又被上訴人終止契約之存證信函並未表明係依未提繳勞工退
    休金差額及未給付特休未休工資而終止契約，惟原審竟於判
    決中，將前開兩款事由列為被上訴人終止契約合法之理由，
    顯係將該存證信函作額外之擴張解釋；至於未給付加班費部
    分，依照原審裁判之筆錄，被上訴人係表明其係因公司未如
    期給付薪資為由才要終止契約，並未表示有因原審判決所稱
    之未給付加班費、未提繳勞工退休金差額及未給付特休未休
    工資等事由欲終止契約；惟原審法院卻依照被上訴人之存證
    信函將上開三款事由列為被上訴人終止契約合法之理由，顯
    然亦有違反論理法則、經驗法則、證據法則等情形，而有判
    決違背法令之情狀，應不可採。爰依法提起上訴，並聲明：
    ㈠原判決不利於上訴人之部分廢棄。㈡被上訴人在第一審勝訴
    之部份及假執行均駁回等語（見本院卷第25頁）。
三、經查：
    ㈠依民事訴訟法第469條第6款之判決不備理由或理由矛盾之
      當然違背法令於小額事件之上訴程序並不準用，此為同法
      第436條之32第2項所明定。是於小額事件中所謂違背法令
      ，並不包含認定事實錯誤、取捨證據不當或就當事人提出
      之事實或證據疏於調查或漏未斟酌之判決不備理由情形。
      故上訴人上訴意旨指摘原判決漏未審酌其已提出之工作規
      則及其於原審之陳述而足以認定工作規則已明定加班需事
      前申請，以此指摘原判決有不適用經驗法則及論理法則之
      違誤云云，依前揭規定及說明，均非得據為小額事件上訴
      之理由，自難認其上開上訴部分對原判決如何違背法令之
      情形已有具體之指摘。
    ㈡至上訴人所執之其餘上訴理由，仍無非對於原審認定被上
      訴人依勞動基準法（下稱勞基法）第14條第1項第6款規定
      終止勞動契約是否合法之取捨證據及認定事實之職權行使
      任加指摘，究非法律適用問題，核屬於事實審法院取捨證
      據、認定事實之職權範圍，此應由事實審法院斟酌全辯論
      意旨及調查證據之結果，依自由心證判斷之，自難認上訴
      人已具體指出原審判決有何違背法令或不當適用法規之情
      事。
    ㈢綜上所述，上訴意旨認原審未探究當事人之真意，違反論
      理法則、經驗法則及證據法則，原判決有違背法令云云，
      顯不足採，且就整體訴訟資料亦無從認定原判決有何違背
      法令之具體事實，難認上訴人已合法表明原審判決有違背
      法令之事由，揆諸前揭說明，應認上訴人提起本件上訴，
      未具上訴之合法程式，其上訴自難認為合法，應依據民事
      訴訟法第436條之32第2項準用同法第444條第1項以裁定駁
      回之，並確定上訴人應負擔之第二審訴訟費用額如主文第
      2項所示。
四、據上論結，本件上訴為不合法，依民事訴訟法第436條之32
    第1項、第2項、第444條第1項前段、第436條之19第1項、第
    95條、第78條，裁定如主文。
中　　華　　民　　國　 111　　年　　 4　　月　　27　　日
                    勞動法庭 審判長法　官　饒金鳳
                                   法　官　吳幸娥
                                   法　官　許珮育
以上正本係照原本作成。
本判決不得上訴。
中　　華　　民　　國　 111　　年　　 4　　月　　28　　日
                                   書記官　楊佩宣